臺灣臺中地方法院交通事件裁定　　　　　　　　　　九十三年度交聲字第七一三號
　　原處分機關　交通部公路總局台中區監理所
　　異議人即
　　受處分人　　甲○○
右列受處分人因違反道路交通管理處罰條例案件，對於交通部公路總局台中區監理所
九十三年九月二十日所為之裁決（中監違字第駕裁６０─ＺＤ0000000號裁決
書），聲明異議，本院裁定如左：
    主  文
異議駁回。
    理  由
一、原處分機關略以：本案係國道公路警察局第四警察隊舉發受處分人甲○○所有之
    車號ＪＷ─４５０８號自小客車於九十三年一月三日十三時七分許，行經國道一
    號南向二八五公里處，因「速限１００公里時速１１２公里經科學儀器測定」違
    規，受處分人未於應到案日期前到案，該所遂於九十三年九月二十日以中監違字
    第駕裁６０─ＺＤ0000000號裁決書，裁處罰鍰新台幣六千元整，並記違
    規點數一點，逾期則依裁決書處罰主文規定裁處，於法並無不合等語。
二、本件異議人即受處分人則以：本人為聽障者，本車年資老，從未上高速公路，從
    未借他人使用，元月三日當天，人在北上板橋為好友辦婚宴，當晚搭火車南下，
    有好友本人為證，元月二日當晚搭火車北上，元月三日南下到家已二十三時，當
    天車在自家門口未借予他人使用，爰聲明異議云云。
三、按汽車行駛高速公路應依速限標誌指示。違反者，處罰鍰新台幣三千元以上、六
    千元以下罰鍰，並記違規點數一點。高速公路交通管制規則第五條、道路交通管
    理處罰條例第三十三條第一項、第六十三條第一項分別定有明文。
四、本件受處分人甲○○所有之車號ＪＷ─４５０８號自小客車於九十三年一月三日
    十三時七分許，行經國道一號南向二八五公里處，因「速限１００公里時速１１
    ２公里經科學儀器測定」違規，為國道公路警察局第四警察隊依採證相片逕行舉
    發等情，有公警局交字第ＺＤ0000000號舉發通知單暨採證相片一紙等在
    卷可稽，雖異議人辯稱：該車年資老，從未上高速公路，當天車在自家門口未借
    予他人使用云云。惟經本院仔細檢視違規車輛照片，經比對異議人所提之車輛照
    片，非但車牌號碼、車型、顏色相同就連輪胎都同為七爪輪圈，且車前霧燈裝設
    於相同位置，甚至駕駛座方向之霧燈均已破裂，應可確認是同一輛車無誤，異議
    人據此辯稱違規車輛並非其所有，殊難採信。另汽車違反道路交通管理事件，以
    科學儀器取得違規證據資料，足資認定其違規事實者，得逕行舉發之，而逕行舉
    發，應記明車輛牌照號碼、車型等可資辨明之資料，查明汽車所有人姓名或名稱
    、住址，並以該汽車所有人為被通知人製單舉發之，由舉發機關送達被通知人；
    且逕行舉發違反道路交通管理事件，經汽車所有人依通知單之應到案日期前到案
    ，並告知違規駕駛人姓名、身分證統一編號及住址者，處罰機關應即另行通知違
    規駕駛人到案依法處理，逾應到案日期，處罰機關應依道路交通管理處罰條例第
    八十五條第三項規定處罰該汽車所有人，違反道路交通管理事件統一裁罰標準及
    處理細則第二十三條第一項第五款、第二項、第十一條第一項第二款、第二十四
    條亦分別定有明文，本件受處分人即違規車輛之所有人辯稱當日並未開車上高速
    公路且相片之駕駛人不是伊本人，惟其並未於應到案日前告知應轉罰之違規駕駛
    人，依前揭規定本件以所有人為處罰對象並無違誤。從而，原處分機關據以援引
    上開規定，裁處罰鍰新台幣六千元並記違規點數一點，並無不當。本件異議為無
    理由，應予駁回。
五、據上論斷，應依道路交通管理處罰條例第八十七條第二項、道路交通案件處理辦
    法第十九條，裁定如主文。
中      華      民      國    九十四    年      元      月     廿六     日
                                        臺灣臺中地方法院交通法庭
                                            法  官  王  靜  秋
右正本證明與原本無異。
如不服本裁定應於送達後五日內向本院提出抗告狀。
                                            書記官
中      華      民      國    九十四    年    一      月    二十八      日
